

Fabiana Alves Dos Santos

Webdesigner UI/UX

Région de Bruxelles-Capitale, Belgique

1200 Woluwe-Saint-Lambert

Brésilienne, née le 6 août 1987 Mariée

Gsm +32 456/337032

e-mail: fabyalves.santoos@gmail.com

Portfolio: https://github.com/fabyalvessantoos

Motivation

Après plusieurs expériences professionnelles, j'ai souhaité me réorienter dans le webdesign. Ma formation en Web Design n'est que le début, qui ma donne des bases solides ce qui me permettra d'aller encore plus loin dans mes projets. Mes facultés d'adaptation me permettent rapidement d'être opérationnelle dans la réalisation des missions qui me sont confiées. Dynamique et organisée, mon esprit d'initiative et d'équipe me permettent d'avoir un excellent contact avec le public, ce qui me semble essentiel.

EXPERIENCE PROFESSIONNELLE

- ✓ 2024 Formation CEFAID
- ✓ 2023 Expérience Indépendante Conseillère Financier (1 an)
- ✓ 2022-23: Caissière (2 ans) Belgique SPRL PROXY SAINT-JOSSE / SPRL AD ANSPACH
- ✓ 2021-22 : Assistante Dentaire (8 mois) Belgique
- ✓ 2019-20: MK CLEANING Nettoyage de bureaux
- ✓ 2013-2: Caissière (2 ans 1 mois) Goiânia (Brésil)

FORMATION

Webdesigner UI / UX

Atelier d'Orientation Professionnelle - Mission locale d'Ixelles, Bruxelles

Microsoft Office Accompagnement à la formation en ligne (Word, Excel et PowerPoint)

LANGUES

Portugais (langue maternelle)

Français

Anglais technique